【裁判字號】    99,訴,2
【裁判日期】    990324
【裁判案由】    違反毒品危害防制條例
【裁判全文】
福建金門地方法院刑事判決              99年度訴字第2號
公  訴  人  福建金門地方法院檢察署檢察官
被      告  甲○○
選任辯護人  辛銀珍律師
上列被告因違反毒品危害防制條例案件，經檢察官提起公訴（98
年度偵字第527號），本院判決如下：
    主  文
甲○○運輸第三級毒品，累犯，處有期徒刑肆年。扣案第三級毒
品愷他命參包（驗餘淨重伍佰柒拾點肆陸公克）沒收銷燬之，包
裹上開愷他命之外包裝（含保鮮膜、塑膠袋等包裝，總重約柒點
貳陸公克）均沒收之。
    事  實
一、甲○○曾因詐欺等案件，經臺灣基隆地方法院判處應執行有
    期徒刑3月確定，於民國97年12月30日易科罰金執行完畢。
    其明知愷他命（Ketamine，又稱Ｋ他命）係毒品危害防制條
    例第2條第2項第3款所列之第三級毒品，亦為行政院依懲治
    走私條例第2條第3項規定公告之管制進出口物品，不得非法
    運輸及私運進口，竟於98年11月11日早上，從松山機場搭飛
    機轉金門縣搭船至大陸地區福建省廈門市，於翌（12）日晚
    間6時許，在廣東省珠海市某地，試用姓名年級不詳綽號「
    大雄」成年人供應毒品之純質良否後，決定以現金新台幣（
    下同）15萬元之價格，向「大雄」購買約1公斤Ｋ他命，帶
    回廈門市○○路千禧園租屋處，並與他人一起施用上開Ｋ他
    命。嗣於同月22日上午7時許，因上開所購買Ｋ他命施用後
    之剩餘量甚多，無法在短期間內施用完畢，竟基於運輸毒品
    Ｋ他命及私運管制物品進口之犯意，在上開租屋處，將剩餘
    之Ｋ他命以塑膠夾練袋分裝成3包，並以保鮮膜及膠帶分別
    纏繞於其左、右大腿內側及腹部，於同日上午9時許，乘坐
    計程車至廈門市五通碼頭，搭乘同日上午10時30分出發之「
    東方之星」客輪，於同日上午11時30分許返抵金門縣金城鎮
    水頭碼頭，以此運輸方式，從大陸地區之廈門市，私運管制
    進口第三級毒品Ｋ他命進入臺灣地區。嗣甲○○在上開水頭
    碼頭為警攔查而扣得其夾藏以塑膠袋包裝之Ｋ他命3包（驗
    前總毛重577.80公克，塑膠袋總重約7.26公克，取0.08 公
    克檢驗用罄，驗後淨重570.46公克。），及與本案無關之便
    條紙乙張、動感地帶及澳門電訊、神州行SIM卡各1張、統一
    超商SIM卡1張、門號0000000000號含電池NA KIO行動電話1
    支。
二、案經行政院海岸巡防署北部地區巡防局第22大隊報請福建金
    門地方法院檢察署檢察官偵查起訴。
    理  由
一、證據能力部分：按被告以外之人（包括證人、鑑定人、告訴
    人、被害人及共同被告等）於審判外之陳述雖不符刑事訴訟
    法第159條之1至之4等規定，而經當事人於審判程序同意作
    為證據，法院審酌該言詞陳述或書面陳述作成時之情況，認
    為適當者，亦得為證據；本案公訴人聲請調查之證據，被告
    及辯護人於本件99年2月9日審理時表示同意使用（本院卷第
    54頁）。本院審酌各該證據作成之情況，均無顯不可信之情
    形，認為適於作為認定事實之依據，且被告既不爭執其供述
    之任意性，其供述復與事實相符，復有扣案Ｋ他命等物可佐
    ，均得為證據。
二、本院得心證之理由
   （一）上揭犯罪事實，業據被告於高雄關稅局、警詢及偵訊
         中（警卷第7-9頁、第10-13頁，偵卷第5-6頁）及本院
         準備程序、審理中均坦白承認（本院卷第53、77頁）
         ，除其自白從台灣地區到大陸地區至金門之時間，與
         所調閱之入出境資料相符外（偵卷第13、18頁），且
         有高雄關稅局扣押貨物、運輸工具收據及搜索筆錄、
         扣押物品目錄表、扣押物品清單各乙份（警卷第6頁、
         第15頁，偵卷第16頁）、照片7張（警卷第37頁下方、
         第40頁，偵卷第20-21頁）、Ｋ他命3包（驗前總重579
         .80公克，驗後淨重570.54公克）扣案足資佐證。而該
         扣案3包白色晶體經送請內政部警政署刑事警察局鑑驗
         結果，經檢視均白色晶體，外觀型態均相似，驗前分
         別編號1-3號，驗前總重578.90公克，包裝塑膠袋總重
         共約7.26公克，又隨機抽驗編號1鑑定，取0.08公克鑑
         定用罄，檢驗出三級毒品愷他命（Ketam ine，又稱Ｋ
         他命）、純度98%，推估純度質編號1-3號均含愷他命
         之驗前總純度質淨重559.12公克成分，亦有該局98 年
         12月4日刑鑑字第0980163628號鑑定書1份附卷可稽（
         警卷第23頁、偵卷第15頁），足認被告之自白與事實
         相符，堪以採信。
   （二）綜上所述，本件事證明確，犯行洵堪認定。
三、論罪科刑部分
   （一）按愷他命係毒品危害防制條例第2條第2項第3款規定之
         第三級毒品，且係行政院依懲治走私條例第2條第3項
         公告之「管制物品及其數額」甲項第4款所列之管制進
         出口物品。又懲治走私條例第12條規定：「自大陸地
         區私運物品進入臺灣地區，或自臺灣地區私運物品前
         往大陸地區者，以私運物品進口、出口論，適用本條
         例規定處斷。」復按運輸毒品或運送走私物品罪之成
         立，並非以所運輸之毒品或運送之走私物品已運抵目
         的地為完成犯罪之要件；是以，區別各該罪既遂、未
         遂之依據，應以已否起運離開現場為準，如已起運離
         開現場，其構成要件之輸送行為即已完成，不以達到
         目的地為既遂之條件；懲治走私條例處罰走私行為之
         既遂或未遂，則應以已否進入國界為準（最高法院95
         年度台上字第990號、84年度台上字第3794號判決要旨
         可資參照）。又按運輸毒品罪，所謂「運輸」，係指
         轉運輸送而言，不以自國外輸入國內或自國內輸出國
         外者為限，其在「國內運送」者，亦屬之。至於運輸
         之動機、目的係為己或為他人，運輸之方法為海運、
         空運、陸運或兼而有之，固非所問，但仍以本於運輸
         意思而搬運輸送，即須有此意圖，而為搬運輸送之行
         為，始成立運輸罪；若係為單純持有而零星持送，如
         無運輸之認識或意圖，即不能論以該罪。本件扣案之
         愷他命驗前毛重係577.80公克（包裝重7.26公克，淨
         重570.54公克），以保鮮膜及膠帶分別纏繞於其左、
         右大腿內側及腹部之方式從大陸地區廈門市攜至福建
         省金門縣之情形，應非屬零星挾帶，足見其持有數量
         除超過一般認定之零星持有，亦足認涉犯運輸第三級
         毒品罪無誤（請參考最高法院98年度台上字第3007號
         判決）。核被告所為，係犯毒品危害防制條例第4條第
         3 項之運輸第三級毒品罪及懲治走私條例第12條、第2
         條第1項之自大陸地區私運管制物品進口罪。
   （二）被告持有第三級毒品愷他命之低度行為，應被運輸管
         制物品第三級毒品愷他命之高度行為所吸收，不另論
         罪。
   （三）被告將愷他命自大陸地區廈門市輸入福建省金門縣之
         一行為，係同時觸犯運輸第三級毒品罪及私運管制物
         品進口罪，為想像競合犯，應依刑法第55 條之規定，
         從一重之運輸第三級毒品罪處斷。
   （四）被告受有如事實欄所示有期徒刑之宣告，於97年12月3
         0日易科罰金執行完畢，此有臺灣高等法院被告前案紀
         錄表1件在卷可查，其於5年內故意分別再犯本案有期
         徒刑以上之罪，構成累犯，應依刑法第47條第1項規定
         加重其刑。
   （五）被告於警詢、偵查及審判中均自白犯罪，依毒品危害
         防制條例第17條第2項規定，應減輕其刑，並依法先加
         後減之。
   （六）爰審酌被告所查獲私運之第三級毒品之重量為總毛重
         577.8公克，遠高於一般零星持有之挾帶，兼衡其國中
         畢業之智識程度、擔任酒店業績幹部之生活狀況、犯
         罪之動機、目的、手段，及其於警詢、偵查及本院審
         理中均坦承犯行，犯後態度尚稱良好等一切情狀，量
         處如主文所示之刑。
四、有關沒收部分：
  （一）扣案之第三級毒品愷他命3包驗後淨重570.46公克，應
        依毒品危害防制條例第18條第1項前段規定，諭知沒收
        銷燬之。另按毒品危害防制條例第18條第1項規定，得
        諭知沒收並銷燬之者，以查獲之毒品及專供製造或施用
        毒品之器具為限，並不及於毒品之外包裝。而毒品外包
        裝既係用於包裹毒品，防其裸露、潮濕，便於攜帶運輸
        ，亦係供運輸毒品所用之物，應依毒品危害防制條例第
        19條第1項之規定宣告沒收之，方屬適法（最高法院92
        年度台上字第1288號、第1275號判決意旨參照），是以
        本件包裝愷他命所用之塑膠袋、保鮮膜、膠帶，重約
        7.26公克，係用以包裹毒品，具有防止毒品裸露、逸出
        及潮濕之功用，便於攜帶及運輸，顯係供被告運輸毒品
        愷他命所用之物，且屬被告所有，依前揭判決意旨，自
        均應依毒品危害防制條例第19條第1項之規定併為沒收
        之諭知。
  （二）另扣案之便條紙乙張、動感地帶及澳門電訊、神州行SI
        M卡各1張、統一超商SIM卡1張、門號0000000000號NAKI
        O行動電話1支，非供本件犯罪所用之物，已據被告陳明
        在卷，爰不予宣告沒收。
據上論斷，應依刑事訴訟法第299 條第1 項前段、毒品危害防制
條例第4條第3項、第17條第2項、第18條第1項前段、第19條第1
項，懲治走私條例第2條第1項、第12條，刑法第11條、第55條、
第47條第1項，判決如主文。
本案經檢察官席時英到庭執行職務。
中    華    民    國    99    年    3    月    24    日
                  刑 事 庭  審判長  法  官  康樹正
                                    法  官  許嘉容
                                    法  官  張珈禎
以上正本證明與原本無異
如不服本判決，應於判決送達後10日內敘明上訴理由，向本院提
出上訴狀(應附繕本)，上訴於福建高等法院金門分院。其未敘述
上訴理由者，應於上訴期間屆滿後20日內向本院補提理由書「切
勿逕送上級法院」。
                                    書記官  許永溪
中    華    民    國    99    年    3    月    24    日
附錄本案論罪科刑法條全文：
(修正前)毒品危害防制條例第4 條
製造、運輸、販賣第一級毒品者，處死刑或無期徒刑；處無期徒
刑者，得併科新臺幣1千萬元以下罰金。
製造、運輸、販賣第二級毒品者，處無期徒刑或7年以上有期徒
刑，得併科新臺幣7百萬元以下罰金。
製造、運輸、販賣第三級毒品者，處5年以上有期徒刑，得併科
新臺幣5百萬元以下罰金。
製造、運輸、販賣第四級毒品者，處3年以上10年以下有期徒刑
，得併科新臺幣3百萬元以下罰金。
製造、運輸、販賣專供製造或施用毒品之器具者，處1年以上7年
以下有期徒刑，得併科新臺幣1百萬元以下罰金。
前五項之未遂犯罰之。

司法院資訊處製作；財團法人民間司法改革基金會備份。
